【裁判字號】    90,訴,1055
【裁判日期】    900928
【裁判案由】    毒品危害防制條例
【裁判全文】
臺灣彰化地方法院刑事判決                          九十年度訴字第一五五號
    公  訴  人  臺灣彰化地方法院檢察署檢察官
    被      告  甲○○
右列被告因違反毒品危害防制條例案件，經檢察官提起公訴（九十年度毒偵字第二五
五九號），本院判決如左：
    主      文
甲○○連續施用第一級毒品，累犯，處有期徒刑捌月。扣案之海洛因陸包（淨重壹拾
肆點陸公克），沒收銷燬之；注射針筒貳支、電子秤壹個，均沒收。又連續施用第
二級毒品，累犯，處有期徒刑肆月，扣案之安非他命肆包（毛重陸拾肆點伍公克），
沒收銷燬之。主刑部分應執行有期徒刑拾月。
    事      實
一、甲○○（原名乙○○）前因搶奪案件，經台灣高等法院台中分院以八十六年度上
    訴字第二五四七號判決判處有期徒刑一年二月確定，於民國八十七年九月十七日
    服刑期滿執行完畢。又因施用毒品案件，經強制戒治期滿，由台灣彰化地方法院
    檢察署檢察官於八十九年十一月十九日以八十九年度戒毒偵字第一三八一、一三
    八二、一三八三、一三八四、一三八五、一三八六號為不起訴處分確定。詎仍不
    知悔改，復基於概括之犯意，自九十年二月間起至同年六月六日止，以將海洛因
    置於針筒內注射之方式，在彰化縣福興鄉○○村○○路廿六巷五十八號住處內，
    連續施用第一級毒品海洛因多次；又另基於概括之犯意，自九十年二月間起至同
    年六月六日止，以將安非他命置於玻璃球內，用火燒烤吸食煙氣之方式，在上開
    地點連續施用第二級毒品安非他命多次。嗣於九十年六月七日下午一時許，在上
    開住處為警查獲，並當場扣得其所有之海洛因六包（淨重十四點三六公克）、安
    非他命四包（毛重六十四點五公克）、注射針筒二支、電子秤一個等物。
二、案經彰化縣警察局鹿港分局報請臺灣彰化地方法院檢察署檢察官偵查起訴。
    理      由
一、右揭事實，業據被告甲○○於警訊及偵審中坦承不諱，並有海洛因六包（淨重十
    四點三六公克）、安非他命四包（毛重六十四點五公克）、注射針筒二支、電子
    秤一個扣案可稽，復有法務部調查局鑑定通知書一紙足供參佐。且被告於前揭時
    地獲案後，經警採其尿液送請鑑定機關以氣相層析質譜儀分析法（GC/MS）檢驗
    結果，係呈嗎啡及安非他命類陽性反應，有詮昕科技股份有限公司出具之濫用藥
    物尿液檢驗報告一紙在卷為憑。又被告前因施用毒品案件，經強制戒治期滿，由
    台灣彰化地方法院檢察署檢察官於八十九年十一月十九日以八十九年度戒毒偵字
    第一三八一、一三八二、一三八三、一三八四、一三八五、一三八六號為不起訴
    處分確定等情，有臺灣高等法院被告全國前案紀錄表、台灣彰化地方法院檢察署
    刑案資料查註紀錄表、不起訴處分書各一份附卷可按。本案事證已臻明確，被告
    犯行洵堪認定。
二、查被告甲○○前因施用毒品案件，經強制戒治期滿，由檢察官為不起訴處分後，
    復於五年內再度施用海洛因及安非他命，核其所為，係犯毒品危害防制條例第十
    條第一項、第二項之施用第一、二級毒品罪。被告於施用前後持有海洛因及安非
    他命之低度行為，應為施用之高度行為所吸收，不另論罪。又其多次施用第一、
    二級毒品犯行，均為時間緊接，方法相同，觸犯構成要件相同之罪名，顯係基於
    概括犯意反覆為之，各依連續犯之規定論以一罪，並均依法加重其刑。至其所犯
 上開二罪間，犯意各別，行為互殊，應予分論併罰。查被告前因搶奪案件，經台
    灣高等法院台中分院以八十六年度上訴字第二五四七號判決判處有期徒刑一年二
    月確定，於八十七年九月十七日服刑期滿執行完畢，有卷附臺灣高等法院被告全
    國前案紀錄表、台灣彰化地方法院檢察署刑案資料查註紀錄表足參，其受有期徒
    刑之執行完畢，五年內再犯本件有期徒刑以上之罪，為累犯，均應依法遞加其刑
    。爰審酌被告雖經強制戒治期滿，猶未能亟思脫離毒癮之道，反一再耽溺毒害而
    自我沉淪，戒毒意志尚非堅定，實有再加教化之必要，惟其犯後尚能坦承犯行，
    態度堪稱良好，且施用毒品固戕害個人健康至深，然就他人權益之侵害仍屬有限
    ，及其犯罪目的、手段、具有國中畢業學歷之智識程度等一切情狀，分別量處如
    主文所示之刑，並定其應執行之刑，以示懲儆。
三、扣案之海洛因六包（淨重十四點三六公克）、安非他命四包（毛重六十四點五公
    克）分屬毒品危害防制條例第二條第二項第一款、第二款所稱之第一、二級毒品
    ，均應依同條例第十八條第一項前段之規定，沒收銷燬之；另注射針筒二支、電
    子秤一個等物，均係供犯罪所用，且為被告所有，業據其供明在卷，應依刑法第
    三十八條第一項第二款之規定，宣告沒收。至其餘扣案之白粉一包（淨重十三點
    六九公克），業經法務部調查局檢驗並無毒品反應，有該局鑑定通知書一份在卷
    可參，難認與本案犯行有所關涉，自無予以沒收必要，附此敘明。
據上論斷，應依刑事訴訟法第二百九十九條第一項前段，毒品危害防制條例第十條第
一項、第二項、第十八條第一項前段，刑法第十一條前段、第五十六條、第四十七條
、第五十一條第五款、第三十八條第一項第二款，判決如主文。
本案經檢察官羅美秀到庭執行職務。
中      華      民      國    九十   年     九      月      二十八      日
                                臺灣彰化地方法院刑事第三庭
                                    法      官
附錄本案論罪科刑法條：
毒品危害防制條例第十條第一項、第二項
右正本證明與原本無異。
如不服本判決，應於判決送達後十日內向本院提出上訴狀( 須附繕本 )。
                                    法院書記官
中      華      民      國    八十九   年    十    月    十二    日


司法院資訊處製作；財團法人民間司法改革基金會備份。
